# 关于递延所得税资产确认问题

提问人：心的 飞跃 时间：2022-12-20 09:09:21
一家被审计单位A， 20 年由于其全资子公司B业务发展不达预期，已资不抵债，A公司计划将其解散，由于投资成本无法收回，因此A公司 20 年对该股权投资全额计提了减值，相应确认了递延所得税资产，并在合并报表中保留了该递延所得税资产，未合并抵消。后续由于其业务合同未执行完，一直未注销，A公司计划 23 年把该股权进行转让， 22 年合并报表中继续保留前期确认的递延所得税资产。
问题：
1 、A公司 22 年合并报表中继续保留前期确认的递延所得税资产，需要A公司提供什么资料依据，是否提供一份具有相应权限的会议决议，明确股权转让意图和计划即可？还是需要再补充其他相关股权转让的资料？
2 、如果没有相应的资料依据，则需要将上述递延所得税资产做转回处理？

回答人：chenyiwei
1 、建议获取股权转让协议并与意向受让方访谈，以基本确定该项转让最终会完成，并对其预计完成时间有合理估计（一般建议在一年内，参照持有待售条件）。
2 、是。而且此时个别报表层面的递延所得税资产也要谨慎考虑能否保留。